【裁判字號】    89,易,343
【裁判日期】    891108
【裁判案由】    竊盜
【裁判全文】
臺灣嘉義地方法院刑事裁定                          八十九年度易字第三四三號
    上  訴  人
    即  被  告  甲○○
右列上訴人因竊盜案件，不服本院中華民國八十九年十一月八日判決，聲請回復原狀
並提起上訴，本院裁定如左：
    主  文
上訴人回復原狀之聲請及上訴均駁回。
    理  由
一、本件聲請回復原狀及上訴意旨略以：上訴人即被告甲○○因車禍事故，致兩側跟
    骨骨折，在台南市立醫院住院治療，至八十九年十一月二十四日始出院返家，本
    院八十九年度易字第三四三號刑事判決於同年月二十五日始由上訴人之母交付收
    受，上訴人係因車禍事故住院，未合法收受判決，爰依刑事訴訟法第六十七條及
    六十八條之規定，聲請回復原狀，並補提上訴云云。
二、按非因過失，遲誤上訴期間者，於其原因消滅後五日內，得聲請回復原狀；再按
    被告為接受文書之送達，應將其住所、居所或事務所向法院陳明；又按送達於住
    居所、事務所或營業所不獲會晤應送達人者，得將文書付與有辨別事理能力之同
    居人或受僱人，刑事訴訟法第六十七條第一項、第五十五條第一項前段及第六十
    二條準用民事訴訟法第一百三十七條第一項分別定有明文。經查：上訴人即被告
    於本院審理時陳明送達居所為「嘉義市○區○○里○○鄰○○路七０七巷卅八號
    三樓Ａ室」（見本院卷第二宗第一五六頁及第一九一頁），經本院依前址送達八
    十九年十月二十五日上午十時二十五分審理傳票，於同年十月十二日上午九時二
    十分由被告之受僱人蘇玲收受，被告並遵期於前開期日到院出庭等情，有送達
    證書及審判筆錄在卷可稽（同前卷第一八三頁及一九一頁），足見本院依前址由
    被告之受僱人蘇玲收受所為之送達，依前開法條規定，已發生送達效力，且被
    告亦得經由前開送達收受文書至明；次查，本院八十九年度易字第三四三號刑事
    判決正本業於同年十一月十七日上午九時二十五分送達「蘇玲」（見同前卷第
    二０九頁），揆諸前開法文規定，即對被告為合法送達，發生送達效力，被告自
    應於送達翌日（即八十九年十一月十八日起）十日內（無在途期間，上訴期間至
    同年月二十七日屆滿）提起上訴，始為合法，且被告亦自承於同年月二十五日上
    訴期間未屆滿前收到前開判決，則其未於法定不變期間內提起上訴，其遲誤上訴
    期間，顯係因自己之過失行為所造成，依首開法條規定，自不得聲請回復原狀；
    又查被告自承於同年十一月二十五日由其母交付判決，則亦應於原因消滅後五日
    內即同年十一月三十日前聲請回復原狀，乃被告遲至同年十二月四日始聲請回復
    原狀，亦逾前開五日之不變期間。綜上所述被告回復上訴期間之聲請，為無理由
    ，應予駁回。
三、按提起上訴，應於送達判決後十日內為之，刑事訴訟法第三百四十九條規定甚明
    。本件上訴人即被告係於民國八十九年十一月十七日收受本院判決正本，業如前
    述，並有送達証書存卷可稽。則上訴期間至同年月二十七日屆滿，乃其竟遲至同
    年十二月四日始行上訴，顯已逾越上訴期間，其上訴即屬違背法律上之法律之程
    式，應予駁回。
四、合依刑事訴訟法第六十九條第一項前段、第三百六十二條裁定如主文。
中    華    民    國      八十九      年      十二      月    二十二    日
                            臺灣嘉義地方法院刑事第三庭
                                法  官  許  進  國
右正本證明與原本無異。
如不服本裁定，應於送達後五日內，向本院提出抗告狀。
中    華    民    國      八十九      年      十二      月    二十六    日
                                書記官  李  彩  娥


司法院資訊處製作；財團法人民間司法改革基金會備份。
